臺灣板橋地方法院刑事判決　　　　　　　　　　　　九十一年度交易字第三四七號
　　公　訴　人　臺灣板橋地方法院檢察署檢察官
　　被　　　告　乙○○
右列被告因公共危險等案件，經檢察官聲請簡易判決處刑（九十一年度偵字第三九二
六號），本院認應適用通常程序審判，判決如左：
    主  文
乙○○服用酒類，不能安全駕駛動力交通工具而駕駛，處拘役肆拾日，如易科罰金以
佰元折算壹日。
被訴過失傷害部分公訴不受理。
    事  實
一、乙○○明知服用酒類過量，不能安全駕駛動力交通工具，竟於民國九十一年二月
    十七日自中午某時起至下午五、六時許止及同日晚上十時許，分別在臺北縣林口
    鄉、新莊市等處飲用高粱等酒類，其吐氣所含酒精濃度已達每公升一‧二三毫克
    而於不能安全駕駛動力交通工具之狀態下，猶於同日晚上十時許，駕駛車號ＨＹ
    －六一九七號自用小客貨車，沿臺北縣新莊市道路行駛，欲駛往板橋，而置路上
    不特定行人及車輛安全於不顧。嗣旋於同日晚上十時四十五分許，行經臺北縣新
    莊市○○街欲左轉長青街時，因不勝酒力，疏未注意，撞及對向直行由甲○○騎
    乘之車號ＱＲＸ－六一七號輕型機車，致甲○○人車倒地，因此受有左大腿、左
    小腿多處撕裂傷之傷害（所涉過失傷害犯行，業經甲○○撤回告訴）。乙○○肇
    事後，經警測得如上酒精濃度，而查獲上情。
二、案經臺北縣政府警察局新莊分局報請臺灣板橋地方法院檢察署檢察官聲請簡易判
    決處刑，本院認應適用通常審判程序審理。
    理  由
甲、按檢察官聲請以簡易判決處刑之案件，經法院認為有第四百五十一條之一第四項
    但書之情形者，應適用通常程序審判之，刑事訴訟法第四百五十二條定有明文。
    本件公訴人雖以被告乙○○在偵查中自白不諱，並據過失傷害部分告訴人甲○○
    、證人林雅萍指證、診斷證明書、酒精濃度測試單等現存證據，足認被告犯有刑
    法第一百八十五條之三之酒後不能安全駕駛、同法第二百八十四條第一項前段之
    過失傷害等罪，聲請本院以簡易判決處刑。惟查本件被告被訴所犯過失傷害罪嫌
    部分，業經告訴人甲○○具狀撤回告訴，應依刑事訴訟法第三百零三條第三款規
    定諭知不受理之判決，故其被訴此部分之罪，核與刑事訴訟法第四百四十九條所
    定得以簡易判決處刑之案件未合，因認有同法第四百五十一條之一第四項但書規
    定第三款情形，不宜逕以簡易判決處刑，原檢察官併予聲請以簡易判決處刑，即
    有未洽，是依首揭規定，本件自應全部適用通常程序審判之，合先敘明。
乙、被告被訴酒後不能安全駕駛之公共危險犯行部分：
一、訊據被告乙○○對於右揭時地酒後不能安全駕駛而駕車肇事之犯罪事實供認不諱
    ，並有道路交通事故調查報告表、現場照片、診斷證明書、酒精濃度測試單、臺
    北縣政府警察局新莊分局刑法第一百八十五條之三案件測試觀察紀錄表等在卷足
    據。按參諸德國、美國之認定標準，對於酒精濃度呼氣已達每公升○點五五毫克
    ，肇事率為一般正常人之十倍，認為已達「不能安全駕駛」之標準；又行為人飲
    酒後吐氣所含酒精濃度達每公升零點五毫克，即反應較慢，感覺減低，影響駕駛
    ，而達每公升一毫克時，精神即混惑不清晰等節，有行政院國軍退除役官兵輔導
    委員會台北榮民總醫院八十八年八月五日（八八）北總內字第二六八六八號函附
    卷可參。本件被告於飲酒後其吐氣所含酒精濃度已達每公升一‧二三毫克，參諸
    上開說明，顯有不能安全駕駛動力交通工具之情甚明，況被告嗣後旋即因不勝酒
    力而車禍肇事，益見被告飲酒確已達不能安全駕駛汽車之程度，是本件事證明確
    ，被告飲酒不能安全駕駛而駕駛之犯行堪以認定。
二、核被告乙○○此部分所為，係犯刑法第一百八十五條之三之酒後不能安全駕駛罪
    。爰審酌被告酒後不能安全駕駛程度、酒後肇事情節、犯罪後坦承之態度等一切
    情狀，量處如主文所示之刑，並諭知易科罰金之折算標準。
丙、被告被訴過失傷害犯行部分：
一、按告訴乃論之罪，告訴人於第一審辯論終結前得撤回其告訴，又告訴經撤回者，
    應諭知不受理之判決，刑事訴訟法第二百三十八條第一項、第三百零三條第三款
    定有明文。
二、本件此部分告訴人甲○○告訴被告乙○○所涉右揭駕車肇事過失傷害罪嫌部分，
    檢察官聲請簡易判決處刑書認係觸犯刑法第二百八十四條第一項前段之過失傷害
    罪，依同法第二百八十七條前段之規定，須告訴乃論。惟此部分業據告訴人甲○
    ○撤回告訴，此有撤回告訴狀在卷可按，是被告此部分過失傷害犯行，揆諸首開
    說明，應諭知不受理之判決。又因被告此過失傷害部分與前開公共危險犯行部分
    ，檢察官認係犯意各別，行為互殊，應予分論併罰，爰另為不受理判決之諭知。
據上論斷，應依刑事訴訟法第四百五十二條、第二百九十九條第一項前段、第三百零
三條第三款，刑法第一百八十五條之三、第四十一條第一項前段，罰金罰鍰提高標準
條例第二條，判決如主文。
本案經檢察官李海龍到庭執行職務
中      華      民      國    九十一    年      八      月     三十     日
                                    臺灣板橋地方法院交通法庭
                                        法  官  彭  全  曄
右正本證明與原本無異
如不服本判決應於送達後十日內向本院提出上訴狀
                                        書記官  梁  宜  庭
中      華      民      國    九十一    年      九      月     三       日
附錄本案論罪科刑法條全文：
刑法第一百八十五條之三
  服用毒品、麻醉藥品、酒類或其他相類之物，不能安全駕駛動力交通工具而駕駛者
，處一年以下有期徒刑、役拘或三萬元以下罰金。
